【裁判字號】    97,訴,672
【裁判日期】    971121
【裁判案由】    違反毒品危害防制條例
【裁判全文】
臺灣嘉義地方法院刑事判決               97年度訴字第672號
公  訴  人  臺灣嘉義地方法院檢察署檢察官
被      告  甲○○
上列被告因違反毒品危害防制條例案件，經檢察官提起公訴（97
年度毒偵字第1170號），因被告於本院準備程序中就被訴事實為
有罪之陳述，經本院合議庭裁定由受命法官獨任以簡式審判程序
審理判決如下：
    主  文
甲○○施用第二級毒品，累犯，處有期徒刑參月；又施用第一級
毒品，累犯，處有期徒刑柒月，扣案注射針筒壹支、夾鏈袋壹個
、注射用水空瓶壹個均沒收。應執行有期徒刑捌月，扣案注射針
筒壹支、夾鏈袋壹個、注射用水空瓶壹個均沒收。
    犯 罪 事 實
一、甲○○曾於民國93年間因施用毒品案件，經本院以93年度毒
    聲字第381號裁定應送勒戒處所觀察、勒戒，後因仍有繼續
    施用毒品之傾向，經本院以93年度毒聲字第453號裁定令入
    戒治處所強制戒治，於94年5月6日執行完畢釋放。詎猶不知
    悔改，於強制戒治執行完畢釋放後5年內，復基於施用第二
    級毒品甲基安非他命及第一級毒品海洛因之犯意，先於97年
    7 月25日前數日，在嘉義縣某產業道路旁，以將甲基安非他
    命放入玻璃球內用火燒烤後吸食其煙氣之方式，施用甲基安
    非他命 1次；又於97年7月25日下午4時50分，在嘉義縣太保
    市○○路○段91號前產業道路旁，施用第一級毒品海洛因1次
    ，而於施用後為警當場查獲，並扣得甲○○所有供施用海洛
    因使用之注射針筒1支、夾鏈袋1個、注射用水空瓶1個等物
    。
二、案經嘉義市政府警察局第一分局報告臺灣嘉義地方法院檢察
    署檢察官偵查起訴。
    理  由
一、本件被告甲○○所犯係死刑、無期徒刑、最輕本刑為 3年以
    上有期徒刑以外之罪，亦非高等法院管轄第一審案件，且被
    告於本院準備程序中，已就被訴事實為有罪之陳述，經告知
    簡式審判程序之旨後，被告及檢察官對於本件改依簡式審判
    程序審理均表示同意，經本院合議庭依刑事訴訟法第273 條
    之1第1項規定，裁定本件由受命法官獨任以簡式審判程序加
    以審理，是本件之證據調查，依刑事訴訟法第273條之2規定
    ，不受同法第159條第1項、第161條之2、第161條之3、第16
    3條之1及第164條至第170條有關證據提示、交互詰問及傳聞
    法則有關限制證據能力等相關規定之限制，合先敘明。
二、上開犯罪事實，業據被告坦承不諱，且其本件為警採集送驗
    之尿液，經以酵素免疫法（ＥＩＡ）初步篩檢及氣相層析質
    譜法（ＧＣ╱ＭＳ）確認鑑定，檢驗結果確呈海洛因代謝物
    嗎啡、甲基安非他命之陽性反應，有高雄市立凱旋醫院97年
    8 月13日濫用藥物尿液檢驗報告及查獲毒品危害防制條例案
    送驗姓名對照表各 1紙在卷可資佐證（見臺灣嘉義地方法院
    檢察署97年度毒偵字第1170號偵查卷宗第16頁、嘉義市政府
    警察局第一分局嘉市警一偵字第0970002446號刑案偵查卷宗
    ─以下稱警卷─第11頁），並有查獲現場暨扣案物品照片6
    張存卷及被告所有供施用海洛因使用之注射針筒1支、夾鏈
    袋1個、注射用水空瓶1個等物扣案可資佐證（見警卷第12頁
    至第14頁、第 9頁），足認被告上開任意性自白與事實相符
    ，應可採信。又其曾於93年間因施用毒品案件，經本院以93
    年度毒聲字第 381號裁定應送勒戒處所觀察、勒戒，後因仍
    有繼續施用之傾向，經本院以93年度毒聲字第453號裁定令
    入戒治處所強制戒治，於94年5月6日執行完畢釋放等情，有
    臺灣高等法院被告前案紀錄表在卷可按，又於 5年內再犯本
    件施用毒品犯行，依毒品危害防制條例第23條第 2項規定，
    應依法逕行追訴處罰。本件事證明確，被告犯行堪以認定。
三、而查甲基安非他命、海洛因分別為毒品危害防制條例第 2條
    第 2項第2款、第1款所定之第二級、第一級毒品，故核被告
    所為，分別係犯毒品危害防制條例第10條第 2項之施用第二
    級毒品罪及同條第1項之施用第一級毒品罪。被告持有甲基
    安非他命、海洛因以施用，其持有之低度行為，應為各該施
    用之高度行為所吸收，均不另論罪。其所犯上開數罪，犯意
    各別，觸犯構成要件不同之罪名，應予分別論處，併合處罰
    。爰審酌被告曾因施用毒品經裁定觀察、勒戒、強制戒治執
    行完畢，猶未知警惕而再犯本案，足見其未徹底戒除施用毒
    品之惡習，惟念及施用毒品本質上係戕害自身健康之行為，
    尚未嚴重破壞社會秩序或侵害他人權益，且被告坦承犯行、
    犯後態度尚可既其犯罪之動機、目的、手段、智識程度等一
    切情狀，分別量處如主文所示之刑，並定其應執行之刑。又
    因數罪併罰中之1罪，依刑法規定得易科罰金，若因與不得
    易科之他罪併合處罰結果而不得易科罰金時，原可易科部分
    所處之刑，自亦無庸為易科折算標準之記載（司法院釋字第
    144號解釋參照），故施用第二級毒品部分，雖係最重本刑
    為5年以下有期徒刑以下之刑之罪，而受6個月以下有期徒刑
    之宣告，亦毋庸諭知易科罰金折算標準，附此敘明。
四、扣案之注射針筒 1支、夾鏈袋1個、注射用水空瓶1個等物，
    均係被告所有，且係供本件施用海洛因所用之物，業據被告
    供承在卷，揆諸上揭說明，均應依刑法第38條第1項第2款之
    規定宣告沒收。
據上論斷，應依刑事訴訟法第 273條之1第1項、第299條第1項前
段，毒品危害防制條例第10條第1項、第2項，刑法第11條前段、
第38條第1項第2款、第51條第5款，判決如主文。
本案經檢察官陳昱奉到庭執行職務
中    華    民    國    97    年    11    月    21    日
                  刑事第四庭    法  官  吳育霖
以上正本證明與原本無異。
如不服本判決應於收受判決後10日內向本院提出上訴書狀，並應
敘述具體理由；其未敘述上訴理由者，應於上訴期間屆滿後20日
內向本院補提理由書（均須按他造當事人之人數附繕本）「切勿
逕送上級法院」。告訴人或被害人如對於本判決不服者，應具備
理由請求檢察官上訴，其上訴期間之計算係以檢察官收受判決正
本之日期為準。
中    華    民    國    97    年    11    月    21    日
                                書記官  林美芳
附錄本案論罪科刑法條：
毒品危害防制條例第10條
施用第一級毒品者，處6月以上5年以下有期徒刑。
施用第二級毒品者，處3年以下有期徒刑。


司法院資訊處製作；財團法人民間司法改革基金會備份。
